臺灣新北地方法院刑事判決
                                    111年度審交易字第9號
公  訴  人  臺灣新北地方檢察署檢察官
被      告  廖銘宇


上列被告因過失傷害案件，經檢察官提起公訴（110 年度調偵字
第2405號），本院判決如下：
    主  文
廖銘宇汽車駕駛人無駕駛執照駕車犯過失傷害罪，處有期徒刑肆
月，如易科罰金，以新臺幣壹仟元折算壹日。
    事實及理由
壹、查被告廖銘宇所犯係死刑、無期徒刑、最輕本刑為3 年以上
    有期徒刑以外之罪，其於準備程序就被訴事實為有罪之陳述
    ，經告知簡式審判程序之旨，並聽取其與檢察官之意見後，
    本院認無不得或不宜改依簡式審判程序進行之處，爰依刑事
    訴訟法第273 條之1 第1 項、第284 條之1 之規定，裁定進
    行簡式審判程序。
貳、本案犯罪事實及證據，除下列事項應予補充外，餘均引用附
    件即檢察官起訴書之記載：
一、犯罪事實欄一第1 行所載之「廖銘宇於民國109 年11月28日
    0 時3 分許」，應補充為「廖銘宇明知未考領合格之普通重
    型機車駕駛執照，卻於民國109 年11月28日0 時3 分許」；
    同欄之末則應補充「嗣經警據報前往現場處理時，廖銘宇留
    待現場，向到場處理警員坦承為肇事者，並接受其後裁判」
    。
二、補充「公路監理電子閘門以證號查詢機車駕駛人之查詢結果
    、道路交通事故肇事人自首情形記錄表各1 份（參110 年度
    偵字第28341 號卷第25頁、第49頁）」、「被告廖銘宇於11
    1 年3 月17日本院準備程序及審理中之自白（參本院卷附當
    日各該筆錄）」為證據。
叁、論罪科刑：
一、核被告所為，係犯刑法第284 條前段之汽車（包含機車）駕
    駛人無駕駛執照駕車過失致人受傷罪，並應依道路交通管理
    處罰條例第86條第1 項之規定加重其刑。又被告於肇事後，
    在犯罪未被有偵查權限之機關或公務員發覺前，主動向據報
    前往現場處理之警員表明係肇事者，而願接受裁判等情，此
    觀卷附道路交通事故肇事人自首情形記錄表1 份可明，其合
    於自首要件，得依刑法第62條前段規定減輕其刑，並與前開
    加重事由依法先加後減之。
二、審酌被告案發時未考領合格之駕駛執照，本不得在公用道路
    上駕駛車輛，且一旦違規駕車上路，更應時時提高警覺並切
    實遵循道路交通安全規則，以維護自身及其他用路人之生命
    、身體或財產安全，卻於案發時地，未注意車前狀況，致告
    訴人方永富受有附件犯罪事實欄一所示之傷害，實有不該，
    惟本件交通事故之發生未可全數歸責於被告，肇事之一方即
    告訴人亦有未依規定穿越道路之與有過失，兼衡被告之素行
    、教育程度、職業、家庭經濟與生活狀況，以及犯後坦承犯
    行，態度勉可，然迄今未能與告訴人達成和解或成立調解，
    亦未獲得告訴人之諒解等一切情狀，量處如主文所示之刑，
    並諭知如易科罰金之折算標準，以資處罰。
肆、本判決係依刑事訴訟法第310 條之2 及第454 條所製作之簡
    化判決，依法僅需記載犯罪事實、證據名稱及應適用之法條
    ，並得以簡略方式為之，如認定之犯罪事實、證據及應適用
    之法條，與檢察官起訴書之記載相同者，得引用之，附此敘
    明。
據上論斷，應依刑事訴訟法第273 條之1 第1 項、第299 條第1
項前段、第310 條之2 、第454 條（本件依刑事判決精簡原則，
僅記載程序法條文），判決如主文。
本案經檢察官黃育仁偵查起訴，由檢察官陳炎辰到庭執行公訴。
中　　華　　民　　國    111   年 　  4  　月 　 12  　日
                刑事第二十四庭  法  官　李俊彥   
以上正本證明與原本無異。
如不服本判決，應於判決送達後20日內敘明上訴理由，向本院提
出上訴狀（應附繕本），上訴於臺灣高等法院。其未敘述上訴理
由者，應於上訴期間屆滿後20日內向本院補提理由書「切勿逕送
上級法院」。
                                書記官  林慈恩
中　　華　　民　　國　  111 　年　   4    月    12    日
附錄本判決論罪之法律條文：
中華民國刑法第284 條
因過失傷害人者，處1 年以下有期徒刑、拘役或10萬元以下罰金
；致重傷者，處3 年以下有期徒刑、拘役或30萬元以下罰金。

道路交通管理處罰條例第86條
汽車駕駛人，無駕駛執照駕車、酒醉駕車、吸食毒品或迷幻藥駕
車、行駛人行道或行經行人穿越道不依規定讓行人優先通行，因
而致人受傷或死亡，依法應負刑事責任者，加重其刑至二分之一
。
汽車駕駛人，在快車道依規定駕車行駛，因行人或慢車不依規定
，擅自進入快車道，而致人受傷或死亡，依法應負刑事責任者，
減輕其刑。
--------------------------------------------------------
附件：
臺灣新北地方檢察署檢察官起訴書
                                   110年度調偵字第2405號
　　被　　　告　廖銘宇　男　20歲（民國00年0月00日生）
　　　　　　　　　　　　住新北市○○區○○街000號
　　　　　　　　　　　　國民身分證統一編號：Z000000000號
上列被告因過失傷害案件，業經偵查終結，認應該提起公訴，茲
將犯罪事實及證據並所犯法條分敘如下：
　　　  犯罪事實
一、廖銘宇於民國109年11月28日0時3分許，無照騎乘車牌號碼0
    00-000號普通重型機車，沿新北市鶯桃路往鶯歌市區方向行
    駛，行經新北市○○區○○路000號前，本應注意車前狀況，並
    隨時採取必要之安全措施，且依當時並無不能注意之情事，
    竟疏未注意貿然前行，適有方永富於同路段欲穿越道路往對
    向行走，亦未依規定穿越道路，經過該處時即遭廖銘宇騎乘
    之上開車輛撞擊，致方永富倒地並受有左側脛骨腓骨開放性
    骨折、左側顳葉骨折、左側第4、8、9、10肋骨骨折合併血
    胸、左側恥骨骨折、左小腿撕裂傷1公分及左側脛骨開放性
    骨折術後傷口癒合不良等傷害。
二、案經方永富訴由新北市政府警察局三峽分局報告偵辦。
　　　　證據並所犯法條
一、證據清單及待證事實：
編號 證據名稱 待證事實 1. 被告廖銘宇於警詢及偵查中之供述 供稱有於上開時、地無照騎乘車牌號碼000-000號普通重型機車，並與告訴人方永富發生車禍，告訴人因此受傷之事實。 2. 告訴人方永富於警詢時之指訴 其於上開時地穿越馬路遭被告騎車撞擊受傷之事實。 3. 道路交通事故現場圖、道路交通事故調查報告表（一）（二）、道路交通事故照片黏貼紀錄表、監視器光碟、新北市政府車輛行車事故鑑定會鑑定意見書 車禍現場狀況及被告確有未注意車前狀況之肇事因素之事實。 4. 長庚醫療財團法人林口長庚紀念醫院醫院診斷證明書 告訴人因本件車禍而受有傷害之事實。 
二、核被告所為，係犯刑法第284條前段之過失傷害罪嫌。又被
    告無駕駛執照，因而致使告訴人受有上開傷害，請依道路交
    通管理處罰條例第86條第1項規定，加重其刑。
三、依刑事訴訟法第251條第1項提起公訴。
　  此　致
臺灣新北地方法院
中　　華　　民　　國　 110　　年　　12　　月　　23　　日
　　　　　　　　　　　　　　　檢　察　官  黃育仁